【裁判字號】    89,簡上,163
【裁判日期】    890411
【裁判案由】    傷害
【裁判全文】
臺灣高雄地方法院刑事判決                        八十九年度簡上字第一六三號
    上  訴  人  丙○○○
    （即被告）
右列上訴人因傷害案件，不服臺灣高雄地方法院高雄簡易庭八十九年度雄簡字第三八
○號中華民國八十九年四月十一日簡易判決（聲請簡易判決處刑案號：八十八年度偵
字第二○九八六號），提起上訴，本院判決如左：
    主  文
原判決撤銷。
丙○○○傷害人之身體，累犯，處罰金伍仟元，如易服勞役，以參佰元折算壹日。
    事  實
一、丙○○○於民國八十八年七月二十三日二十一時三十分許，在高雄市○○區○○
    街四十六號前，因與丁○○○素有嫌隙，竟基於傷害人身體之故意，出手毆打丁
    ○○○，致其臉部受有外傷之傷害。
二、案經告訴人丁○○○訴由高雄市政府警察局新興分局移送臺灣高雄地方法院檢察
    署檢察官偵查起訴。
    理  由
一、訊據被告丙○○○矢口否認有何傷害犯行，辯稱：伊當天沒有出手打告訴人丁○
    ○○云云。按被告所辯各情雖據其女兒莊雲綺於本院審理中到庭証稱：伊母親即
    被告當時只是以手指向告訴人比一下，並未打告訴人等語，附合其詞。惟查右揭
    事實業據告訴人於警、偵訊指訴不移，並有高雄市立大同醫院開具之診斷證明書
    一紙在卷足憑。且被告確有本件打傷告訴人之事實，亦經當時在場目擊之証人乙
    ○○、甲○○於警訊及本院審理中結証明確，証人莊雲綺之証詞顯係基於與被告
    係母女關係而為之迴護被告之詞，無足採信。被告所辯顯屬不實。綜上所述，被
    告犯行事証明確，堪可認定。
二、核被告所為，係犯刑法第二百七十七條第一項之普通傷害罪。原審認被告罪證明
    確，予以論科，固屬卓見。惟被告前因妨害公務案件，經本院判處有期徒刑三月
    確定，於八十七年八月三十一日易科罰金執行完畢，此有台灣高等法院被告全國
    前案紀錄表一份在卷可稽，其五年內再犯本件有期徒刑以上之罪，應屬累犯，依
    刑法第四十七條規定加重其刑等情，固經原判決敘明於理由欄，然原判決主文並
    未諭知累犯，於法自有未合。上訴意旨所指被告無此傷害犯行雖無理由，然原審
    判決既有上述違法之處，自應予以撤銷，由本院自為判決。又被告於犯罪時為已
    滿八十歲之人，自得依刑法第十八條第三項規定減輕其刑。再其因自幼成長過程
    發展之偏差，已形成妄想性人格之傾向，如果遇到挫折或不順遂事件時，則對內
    形成激動性憂鬱症，而對外易發生攻擊性行為，加上高齡之老化現象，其衝動之
    控制能力更差，其精神狀態已達精神耗弱之程度，此經高雄市立凱旋醫院鑑定屬
    實，有該醫院精神鑑定書及診斷證明書附卷可稽，是依刑法第十九條第二項之規
    定減輕其刑。茲審酌被告犯後猶否認犯行，態度不佳，且無悔意，告訴人所受之
    傷害尚輕，及其它犯罪動機、目的等一切情狀，量處如主文所示之刑，以資儆懲
    ，並諭知如易服勞役之折算標準。
據上論段，應依刑事訴訟法第四百五十五條之一第三項、第三百六十九條第一項前段
、第三百六十四條、第二百九十九條第一項前段，第二百七十七條第一項、第四十七
條、第十八條第三項、第十九條第二項、第四十二條第二項、罰金罰鍰提高標準條例
第一條前段、第二條，判決如主文。
本案經檢察官鄧騰墩到庭執行職務。
中      華      民      國    九十      年      三      月      九      日
                                  臺灣高雄地方法院刑事第七庭
                                      審判長法  官    裕  斗
                法  官  何  悅  芳
                                            法  官  蔡  國  卿
右正本證明與原本無異。
不得上訴。
                                            書記官  邱  靜  銘
中      華      民      國    九十      年      三      月      九      日
附錄論罪科刑法條：
刑法第二百七十七條第一項：
傷害人之身體或健康者，處三年以下有期徒刑，拘役或一千元以下罰金。


司法院資訊處製作；財團法人民間司法改革基金會備份。
